Inventaris van het archief van de familie Fabius, 1635-1969
Nationaal Archief, Den Haag
- Stukken betreffende leden van de familie Fabius, B
  - Amsterdamse tak, XXVII-LXXXV
    - Mr. Dr. Gerhard Jan Fabius (1877-1921), LIX
      Gerhard Jan, zoon van Jan (1840-1914) en Maria Regina Chais van Buren (1851-1910), adjunct-commies bij het departement van Koloniën, waarnemend gouvernementssecretaris van Suriname, plaatsvervangend lid van het Hof van Justitie in Suriname, referendaris bij het departement van Koloniën, onder-directeur der Kas-Vereniging te Amsterdam, directeur der Rotterdamse Bankvereniging te Rotterdam, consul-generaal van Zweden te Rotterdam, huwde 26 mei 1903 te Amsterdam met Ada Wilhelmina van Tienhoven (1878-1962), dochter van Cornelis Henricus en Jkvr. Petronella Cecilia Junius van Hemert.
      - Krantenknipsels betreffende het bankwezen in Nederlands West-Indië, Suriname, het Internationaal Koloniaal Instituut, de Nederlandse Juristenvereniging, de Rotterdamse Bankvereniging, het Utrechtse Studentencorps en overlijdensannonces betreffende G.J.Fabius en enkele van zijn familieleden., 1914-1942; 333; 1 enveloppe
      - "Vragen des Tijds", met een in memoriam Gerhard Jan Fabius, door Mr. J. Kosters., februari 1922; 333A; 1 stuk
    - Hendrik Anton Cornelis Fabius (1878-1957), LX
      Hendrik Anton Cornelis, zoon van Jan (1840-1914) en Maria Regina Chais van Buren (1851-1910), kapitein en majoor bij de Generale Staf, luitenantgeneraal bij de cavalerie, inspecteur der cavalerie en commandant der lichte brigade, huwde 2 juli 1907 te Baarn met Jkvr.Pauline Wilhelmine Louise van den Brandeler (geb.1886), dochter van Jhr. Albertus en Maria Albertina Hoogeveen.
      - Krantenknipsels betreffende zijn functies op militair gebied, het Koninklijk bezoek aan Amsterdam en overlijdensannonces van familieleden., 1920-1943; 334; 1 enveloppe
      - Staat van dienst, krantenknipsels en andere stukken betreffende zijn militaire dienst., 1910-1953; 334A; 1 omslag
    - Dammes Paulus Dirk Fabius (1879-1943), LXI
      Dammes Paulus Dirk, zoon van Jan Christiaan (1849-1924) en Johanna Elisabeth Knockers van Oosterzee (1852-1902), directeur N.V.Blaauwhoedenveem-Vriesseveem te Amsterdam, lid van de Kamer van Koophandel, voorzitter van het Genootschap "Liefdadigheid naar Vermogen", huwde 27 juli 1911 te Hilversum met Catharina Gunning (geb.1883), dochter van Johannes Hermanus en Cecilia van Eeghen.
      - Tweetal exemplaren van gedenkboeken betreffende de N.V. Blaauwhoedenveem-Vriesseveem en een advertentie van dat bedrijf., 1915-1917; 335; 3 stukken
      - Uitnodigingen, prospectus en jaarverslagen van de vereniging tot stichting van Christelijke Inrichtingen voor verpleging van zwakzinnigen (Rekkensche Inrichtingen)., 1918-1925; 336; 11 stukken
        D.P.D. Fabius was secretaris van het bestuur van bovengenoemde vereniging.
      - Circulaires van verschillende comité's, liefdadigheidsinstellingen, verenigingen enz., waarin D.P.D. Fabius zitting had., 1922-1940; 337; 16 stukken
      - Krantenknipsels betreffende de N.V. Blaauwhoedenveem-Vriesseveem, de N.V. Centraal Katoen Etablissement, de Kamer van Koophandel, het genootschap Liefdadigheid naar Vermogen en enige familieleden., 1915-1944; 338; 1 enveloppe
      - Rouwbrief, overlijdensannonces en dankbetuiging bij zijn overlijden., maart 1943; 339; 1 omslag
      - Brieven van en aan familieleden betreffende familie-aangelegenheden., mei 1930 - juli 1948; 339A; 8 stukken
    - Albert Fabius (1883-1941), LXII
      Albert, zoon van Gerhardus (1854-1900) en Neeltje Vis (1859-1935), kapitein der artillerie, industrieel, huwde 24 september 1908 te 's-Gravenhage met Cornelia Noyon (geb.1889), dochter van Tarquinius Johannes en Louise Catharina Elisabeth van Valkenburg.
      - Brief aan zijn neef Mr. J. Fabius te Maastricht over de aanschaf van een auto., 15 april 1937; 340; 1 stuk
      - Prosspectus van de N.V. Emballagefabrieken en Houthandel te Rotterdam inzake de uitgifte van aandelen., februari 1943; 341; 1 stuk
        Van 1932-1934 was A.Fabius directeur van een emballagefabriek te Blaricum.
      - Krantenknipsels over betrouwbaarheidsritten voor automobielen, de automobielfabriek Trompenburg te Amsterdam en overlijdensannonces betreffende A. Fabius en enkele familieleden., 1920-1943; 342; 1 enveloppe
    - Jan Christiaan Fabius (1884-1959), LXIII
      Jan Christiaan, zoon van Jan Christiaan (1849-1924) en Johanna Elisabeth Knockers van Oosterzee (1852-1902), commissionnair in effecten, lid der firma Aders & Fabius, huwde 4 december 1924 te Amsterdam met Johanna Olie (1887-1932), dochter van Carel Gustaaf en Cornelia Maria Breunissen.
      - Circulaires van de Amsterdamse Roei- en Zeilvereniging "De Hoop", betreffende het stemmen voor gewone leden., 1919, 1922; 343; 2 stukken
      - Circulaire van de firma De Graaf en Reesse waarin vermeld wordt dat J.C. Fabius gemachtigd wordt per procuratie van de firma te tekenen en een circulaire van de Incassobank te Amsterdam over de Duitse buitenlandse lening in., 1924; 344; 2 stukken
      - Aankondiging van het huwelijk van J.C. Fabius en J. Olie en krantenknipsels betreffende de Incassobank, buitenlandse leningen en overlijdensannonces van enige kennissen., 1916-1943; 345; 1 enveloppe
    - Mr. Frederik Wilhelm Fabius (1884-1953), LXIV
      Frederik Wilhelm, zoon van Gabriel Theodor Johan (1856-1906) en Anna Dederica van Baak (geb. 1858), advocaat en procureur te Amsterdam, griffier bij het kantongerecht te Schoonhoven, substituut-griffier bij de rechtbank te Breda, griffier bij de rechtbank te Almelo, huwde 25 september 1939 te Baarn met Anna Maria Wilhelmina Jacoba Crommelin (geb.1911),dochter van Adam en Margaretha Olowina van der Mersch.
      - Krantenknipsels met een artikel van zijn hand, betreffende zijn functies bij de Rechterlijke Macht, huwelijksannonces, geboorte-annonces en geboortekaartje van zijn zoon Gabriel Theodor Johan., 1926-1944; 346; 1 enveloppe
    - Gerhardus Fabius (geb. 1885), LXV
      Gerhardus, zoon van Gerhardus (1860-1928) en Petronella Christina Joanna van Erp Taalman Kip (geb. 1864), luitenant-kolonel der artillerie, commandant van het regiment kustartillerie, huwde 23 december 1912 te Haarlem met Maria Wilhelmina Loeff (1887-1960), dochter van Willem Karel en Josina Clara Maria de Koning.
      - Ondertrouwkaart bij de ondertrouw van G. Fabius en M.W. Loeff., 5 december 1912; 347; 1 stuk
      - Brieven aan zijn grootouders en brieven van en aan zijn ouders en van familieleden bij zijn verloving en huwelijk met Mej. M.W. Loeff., oktober 1891 - mei 1942; 347A; 26 stukken
      - Kranten met geboorte-, verlovings- en huwelijksannonces., augustus 1885 - december 1912; 347B; 5 stukken
      - Bedankbriefje van G. Fabius bij zijn bevordering tot majoor., april 1936; 348; 1 stuk
      - Briefwisseling met foto's met Mevrouw A.ten Kate-Bergsma te Arnhem met gegevens over familieleden., juli - augustus 1953; 349; 1 omslag
      - Briefwisseling met familieleden betreffende genealogische gegevens en familiezaken., juni 1925 - juli 1951; 349A; 43 stukken
      - Schrijven van het Amsterdams Bankierskantoor, kantoor 's-Gravenhage, inzake de overplaatsing van zijn effectenbezit., augustus 1954; 350; 1 stuk
      - Tijdschriften, krantenknipsels, uittreksel uit een boek enz. met artikelen over Japan en de relaties van Nederland met Japan omstreeks het midden der vorige eeuw. (Bijeengebracht 1e helft 20e eeuw door G. Fabius)., 351
      - Ingekomen brieven van de Koninklijke Nederlandse Vereniging "Onze Vloot" betreffende foto's en gegevens over Japan omstreeks 1855, door G.Fabius verstrekt., oktober 1929 - juni 1930; 352; 3 stukken
      - Briefwisseling met krantenknipsels met het Algemeen Handelsblad over het artikel "De Westerse geneeskunst in Japan"., augustus - december 1941; 353; 1 omslag
      - Briefwisseling met het Koloniaal Instituut, Afdeling Volkenkunde, te Amsterdam met gegevens over Japanse Marine-officieren die ±1865 in ons land studeerden en andere zaken., oktober 1941, oktober 1943; 354; 1 omslag
      - Vertalingen van de inscripties op de Japanse ere-sabels uitgereikt aan zijn grootvader Gerhardus ter gelegenheid van diens bezoek aan Japan en van de opschriften op kanonnen en een Japanse papierrol in het bezit van G. Fabius., z.j.; 355; 3 bladen
      - Briefwisseling met Prof.Dr. J.L. Pierson jr. aangaande diens redevoering "De openstelling van Japan" en een gedrukt exemplaar van die redevoering., november 1930; 356; 4 stukken
      - "Het aandeel van de Nederlandse Marine in de openstelling van Japan en in de vorming der Japanse oorlogsvloot in de jaren 1844-1867" en "The share the Netherlands took in forming the Japanese Navy" door G. Fabius, met correspondentie over deze artikelen met verschillende personen en instanties., februari - oktober 1934; 357; 1 omslag
      - Ingekomen brieven van de Heer Kuyck te Ede met gegevens over het schip de Soembing., juni 1938; 358; 2 stukken
      - Brieven, krantenknipsel, ansichtkaart en andere stukken inzake de lezing van G. Fabius voor het Algemeen Nederlands Verbond over "Het aandeel van de Nederlandse Marine in de openstelling van Japan en in de vorming van de Japanse oorlogsvloot in de jaren 1844-1867"., november 1935 - februari 1936; 359; 1 omslag
      - Lezing van G. Fabius "Het aanbieden van Zr.Ms. Soembing aan Japan en de vorming der Japanse oorlogsvloot", met brieven en andere stukken betreffende bovengenoemde lezing, gehouden voor de A.V.R.O. in december 1939., augustus - december 1939; 360; 1 omslag
      - Aantekeningen van G. Fabius over het boek "Herinneringen uit Japan" door Hendrik Doeff, het journaal van de Soembing, mythen en legenden van Japan, de opbouw van de Japanse vloot, the birth of Japan's Navy, Marco Polo en enige andere zaken., ±1930; 361; 1 omslag
      - Brieven, krantenknipsels en andere stukken betreffende de tentoonstelling "De Hollanders in Oost-Azië" in het Nederlands Scheepvaart Museum te Amsterdam en correspondentie met de directeur van bovengenoemd Museum de Heer W. Voorbeytel Cannenburg., 1935, 1939-1940; 362; 1 omslag
      - Geschriften van G. Fabius n.l.: "Het voormalig kasteel van Breda, Onze pantserforten, Rook- en nevelmaskering, De recrutering, opleiding en verplichtingen van de reserve-officieren der Koninklijke Landmacht. Theewater, Adelborst of cadet. De gebeurtenissen in Guinea (de Goudkust) gedurende de laatste drie jaren, waarin dit gebied in Nederlands bezit was"., 1918-1942; 363; 7 stukken
      - Lijst van Gouverneurs-Generaal in Nederlands-Indië, opgesteld door G. Fabius. Bijgehouden tot 1941., 1943; 364; 1 stuk
      - Jaarverslag over 1940-1941 van het Weermachtsarchief, opgericht te 's-Gravenhage 1 december 1940, opgesteld door G. Fabius, directeur van het Weermachtsarchief, handleiding van het Weermachtsarchief en een exemplaar van de Legerkoerier, officieel orgaan van de Koninklijke Landmacht, waarin de naam van G. Fabius wordt genoemd in verband met het Weermachtsarchief., november 1941, juni 1955; 365; 3 stukken
      - Brieven, catalogus en uitnodiging betreffende de tentoonstelling "Willem Frederik Hendrik, Prins der Nederlanden"., november 1930 - januari 1931; 366; 1 omslag
      - Brieven, krantenknipsels, visitekaartjes en andere stukken betreffende de relaties van G. Fabius met de Japanse Marine-attaché's Tonaki en Mayeda en met Itaro Ishii, Toshihiko Taketomi, Shigetomo Koda en Komaki., 1936-1940; 367; 1 omslag
      - Circulaires van de vereniging "De Sphinx" te 's-Gravenhage 23 mei 1866 opgericht, betreffende lezingen en uitstapjes door die vereniging georganiseerd., 1932-1938; 368; 9 stukken
        G. Fabius was secretaris van het bestuur van deze vereniging.
      - Schrijven van het Ministerie van Buitenlandse Zaken aan G. Fabius betreffende de ontvangstbewijzen der versierselen behorende bij de Deense, Pruissische en Oostenrijkse ridderorden, welke verleend waren aan zijn vader G. Fabius., februari 1929; 369; 1 brief
        Zie ook inv.nos. 304, 306 en 307.
      - Geleidebrief van het departement van Defensie betreffende het terugzenden van de instructie voor de reis naar Japan voor zijn grootvader G. Fabius., oktober 1939; 370; 1 brief
      - Schrijven van de Nieuwe of Litteraire Societeit de Witte houdende het bericht van zijn benoeming tot lid van de Commissie van Ballotage, en ingekomen adreswijziging van een lid van bovengenoemde Societeit., juli 1953, januari 1954; 371; 2 stukken
      - Krantenknipsels betreffende Japan en de Japanse Marine, bevorderingen bij de Koninklijke Landmacht, de tweede verplichte bijeenkomst ter controle van de voormalige Nederlandse Weermacht, en huwelijks- en geboorte-annonces., c.1930 - c.1942; 372; 1 enveloppe
      - Artikelen over de Artillerie en militaire benamingen, bijeengebracht door G. Fabius., c.1930; 372A; 2 stukken
    - Jan Fabius (geb. 1888), LXVI
      Jan, zoon van Arnoldus Nicolaas Jacobus (1855-1921) en Mena Elisabeth Cremer Eindhoven (1855-1931), kapitein bij de Nederlandse missie belast met het organiseren van een gendarmerie in Albanië, werkzaam bij de N.V. De Bataafse Petroleum Maatschappij, journalist te Tokio, publicist, huwde 5 oktober 1921 te Berlijn met Erna Carmen Sophie Louise Gerlich (geb.1899), dochter van Paul en Anetta Parodi.
      - Schrijven van de minister van Oorlog aan J. Fabius houdende verlening van verlof voor drie maanden en certificaat voor het verwisselen van het cijfer van het vroeger aan J. Fabius uitgereikte onderscheidingsteken voor langdurige Nederlandse dienst als officier, met een geleidebrief van de commandant van het Depot der Mobiele Artillerie te Tjimahi., juli 1921, december 1930; 373; 3 stukken
      - Cahier met krantenknipsels met artikelen over de oorlog in de Balkan van 1912-1913 tussen de verbonden staten Bulgarije, Servië, Montenegro en Griekenland tegen Turkije door J. Fabius, 2e luitenant der veld-artillerie, oorlogscorrespondent van "Het Nieuws van de Dag", het "Leidsch Dagblad" en enkele andere bladen., 374; 1 cahier
      - Krantenknipsels en tijdschriften met artikelen over Albanië, door J. Fabius, kapitein der Albanese Gendarmerie., 1913-1914; 375; 1 pak
      - Krantenknipsels met brieven van J. Fabius als particulier correspondent van de "Nieuwe Rotterdamsche Courant" aan dit blad geschreven over zijn reis naar het bolsjewistisch Rusland en Moskou in de zomer van 1919., 376; 1 omslag
      - Briefhoofd van "The Asiatic Petroleum Company, Limited"., z.j.; 377; 1 blad
        Begin februari 1921 aanvaardde J.Fabius bij de Maatschappij een betrekking.
      - Brieven aan G. Fabius te Voorburg over familiezaken en de politieke toestand in de wereld., april 1909 - maart 1938; 378; 6 stukken
      - Overlijdensbericht van zijn schoonvader Paul Gerlich., juni 1933; 378A; 1 stuk
      - Krantenknipsels met artikelen over China en Japan door J. Fabius, correspondent voor "Het Nieuwsblad van het Noorden"., 1936-1938; 379; 1 omslag
      - Krantenknipsels betreffende Albanië, passagierslijsten van schepen die op Indië voeren en huwelijksannonce., 1921-1944; 380; 1 enveloppe
      - Exemplaren van "Het Dagblad" met een open brief van J. Fabius aan minister E. Bevin., juni - augustus 1947; 380A; 2 stukken
      - Verkiezingsaffiche van het Jong Conservatief Verbond., 1947; 380B; 1 omslag
    - Mr. Arnoldus Nicolaas Jacobus Fabius (1890-1936), LXVII
      Arnoldus Nicolaas Jacobus, zoon van Arnoldus Nicolaas Jacobus (1855-1921) en Mena Elisabeth Cremer Eindhoven (1855-1931), reserve 1e luitenant der artillerie, secretaris van het Nationaal bureau voor Documentatie over Nederland, ongehuwd, overleed 8 januari 1936 te Wassenaar.
      - "Het Leven" en enkele artikelen betreffende de Lustrumfeesten van de Utrechtse Universiteit, gehouden te Utrecht in juni 1911., juni en juli 1911; 381; 1 omslag
    - Kaeso Fabius (geb. 1908), LXVIII
      Kaeso, zoon van Gerhard Jan (1877-1921) en Ada Wilhelmina van Tienhoven (geb.1878), burgemeester en secretaris van Oostkapelle, reserve-luitenant der cavalerie, burgemeester van Wisch, de Bilt, huwde 1e 10 oktober 1933 te Amsterdam met Alexandra Herculine barones van Heemstra (geb.1911), dochter van Diederik Gregorius Jacob en Sophia Alexandra Beels. (Dit huwelijk werd door echtscheiding ontbonden te Arnhem de 4e december 1947), 2e 1 mei 1948 te Ede met Beppy van Vloten (geb.1911), dochter van Jan Frederik Willem en Elisabeth Justine Brevet.
      - Ingekomen brieven van de Staf Militair Gezag betreffende het verzoek van K. Fabius ontheven te worden van zijn ambt van burgemeester van Oostkapelle en aangesteld te worden als verbindingsofficier van de Staf Militair Gezag en een positief antwoord hierop., maart - april 1945; 382; 2 stukken
      - Krantenknipsels betreffende zijn ambt van burgemeester van Oostkapelle, Wisch en de Bilt-Bilthoven, zijn ontslagen en benoemingen en huwelijks- en geboorteannonces., 1931-1952; 383; 1 enveloppe
      - Brieven aan G. Fabius betreffende familieaangelegenheden en een brief van G. Fabius aan de gemeentesecretarie van Ede met informatie naar B. Vloten, echtgenote van Kaeso Fabius., mei 1939 - oktober 1948; 383A; 4 stukken
    - Jan Christiaan Fabius (geb. 1908), LXIX
      Jan Christiaan, zoon van Gerbert Henri (1877-1924) en Elizabeth Johanna Louise Post van der Burg (geb.1881), procuratiehouder aan een assurantiekantoor in Indië, huwde 25 maart 1937 te Soerabaja met Henriëtte Everharda van der Veur (geb.1911), dochter van Wilhelmus Marius en Johanna Guldemond.
      - Ondertrouwkaart bij zijn ondertrouw met H.E. van der Veur., 6 maart 1937; 384; 1 stuk
      - Krantenknipsels betreffende hockey-wedstrijden, zijn benoemingen als reserve-luitenant der infanterie, correspondentie met krijgsgevangenen, huwelijks- en geboorte-annonces., 1926-1944; 385; 1 enveloppe
    - Albert Fabius (1908-1940), LXX
      Albert, zoon van Hendrik Anton Cornelis (1878-1957) en Jkvr. Pauline Wilhelmine Louise van den Brandeler (geb.1886), chemist aan een suikerproefstation te Honoloeloe, huwde 22 december 1936 te Honoloeloe met Mary Lee Maffey, dochter van William Thomas en Ellen Valette Haley.
      - Krantenknipsels betreffende de suikerindustrie, Honoloeloe en Hawaï, huwelijks- en overlijdensannonces., 1930-1941; 386; 1 enveloppe
    - Mr. Nelly Fabius (geb. 1909), LXXI
      Nelly, dochter van Gerhardus (geb.1882) en Bertha Ploeg (1885-1961), huwde 9 april 1932 te Utrecht met Hendrik Willem van Lier, (geb.1906), zoon van Henri Jacobus Diederik en Johanna Ninck Blok.
      - Verlovingsbericht en ondertrouwkaart bij haar verloving en ondertrouw met H.W. van Lier., juli 1929, maart 1932; 387; 3 stukken
      - Krantenknipsels betreffende haar studietijd te Leiden en huwelijks- en geboorte-annonces., 1927-1935; 388; 1 enveloppe
    - Gerhardus Fabius (1911-1957), LXXII
      Gerhardus, zoon van Gerhardus (geb.1882) en Bertha Ploeg (1885-1961), 1e luitenant der Maréchaussée, huwde 6 augustus 1935 te 's-Gravenhage met Jkvr.Mathilde Gustavine Quarles van Ufford (geb.1913), dochter van Edouard Jacques en Gustavine Julienne Henriette Meertens.
      - Extracten uit de geboorteregisters der Burgerlijke Stand van Amersfoort en Haren betreffende zijn dochters Annemarie Mathilde (geb.1938) en Wilhelmina Gustavine (geb.1941)., z.j. en augustus 1941; 389; 2 stukken
      - Krantenknipsels betreffende de cavalerie, de Maréchaussée, de tweede verplichte bijeenkomst ter controle van de voormalige Nederlandse Weermacht en huwelijksannonces., 1932-1942; 390; 1 enveloppe
    - Willem Jan Knockers Fabius (1912-1960), LXXIII
      Willem Jan Knockers, zoon van Dammes Paulus Dirk (1879-1943) en Catharina Gunning (geb.1883) algemeen procuratiehouder bij de N.V. Blaauwhoedenveem-Vriesseveem, huwde 15 oktober 1935 te New York City met Mies van den Berg (geb. 1914), dochter van Dirk en Maria Sterrenburg.
      - Adreswijzigingen., augustus 1936 en augustus 1939; 391; 2 stukken
      - Brieven, verlovings-, huwelijks- en geboorteberichten verzonden aan Mevrouw H. Fabius-Stephanus te Amsterdam., juni 1934 - januari 1944; 392; 5 stukken
      - Krantenknipsels betreffende een hockeywedstrijd tussen leden van de familie Fabius en de familie ter Haar, The American Bluefries-veem, passagierslijsten van schepen die op Batavia voeren en enige andere zaken., 1931-1943; 393; 1 enveloppe
    - Willy Fabius (geb. 1912), LXXIV
      Willy, dochter van Gerbert Henri (1877-1924) en Elisabeth Johanna Louise Post van der Burg (geb. 1881), huwde 15 juni 1939 te Bussum met Willem Maurits Swellengrebel (geb.1909), zoon van Hendrik Albert Maurits en Walborg Hermine van Rossum.
      - Ondertrouwkaart bij haar ondertrouw met W.M. Swellengrebel., 25 mei 1939; 394; 1 stuk
      - Krantenknipsels betreffende de stranding van het schip "Walborg" voor Bayonne, officieren in krijgsgevangenschap en enige andere zaken., 1931-1943; 395; 1 enveloppe
    - Maria Fabius (geb. 1913), LXXV
      Maria, dochter van Albert (1883-1941) en Cornelia Noyon (geb.1889), huwde 29 juli 1937 te Utrecht met Johannes Conradus van Laer (geb. 1909), zoon van Gerrit Willem Adriaan en Emilie Klara Anna Almina Franssen.
      - Krantenknipsels betreffende een wedstrijd tussen de squashclubs van Amsterdam en Utrecht en geboorte- en overlijdensannonces., 1937-1944; 396; 1 enveloppe
    - Cecilia Fabius (geb. 1913), LXXVI
      Cecilia, dochter van Dammes Paulus Dirk (1879-1943) en Catharina Gunning (geb.1883), huwde 11 oktober 1934 te Soerabaja met Allard Voûte (geb. 1910), zoon van Paul Antoine en Pauline Hermine Elisabeth Pierson.
      - Verlovingsbericht en ondertrouwkaart bij haar verloving en ondertrouw met A. Voûte., november 1932, oktober 1934; 397; 2 stukken
      - Briefkaart aan Mevr. H. Fabius-Stephanus met dank voor de goede wensen i.v.m. haar reis naar Ned.Indië., aug.1934; 398; 1 stuk
      - Geboorte- en overlijdensannonces., 1936-1943; 399; 1 enveloppe
    - Mr. Foppe Jan Wijbrand Fabius (geb. 1913), LXXVII
      Foppe Jan Wijbrand, zoon van Hendrik Anton Cornelis (1878-1957) en Jkvr.Pauline Wilhelmine Louise van den Brandeler (geb.1886), bedrijfssecretaris van de N.V. Werkspoor te Utrecht, huwde 16 oktober 1942 te 's-Gravenhage met Hendrika van den Brink (geb.1913), dochter van Hendrik Adrianus en Louisa Sophia Dikstra.
      - Krantenknipsels betreffende de N.V. Werkspoor en huwelijks-, geboorte- en overlijdensannonces., 1937-1944; 400; 1 enveloppe
    - Mr. Bertha Fabius (geb. 1913), LXXVIII
      Bertha, dochter van Gerhardus (geb.1882) en Bertha Ploeg (1885-1961), huwde 17 oktober 1942 te Arnhem met Johannes Franciscus Lodewijk Fontein (geb.1910), zoon van Johannes Hendricus Carolus en Francina Cornelia Maria Gores.
      - Ondertrouwkaart bij haar ondertrouw met J.F.L. Fontein en extract uit het huwelijksregister der Burgerlijke Stand van Arnhem., september 1942, april 1943; 401; 2 stukken
      - Krantenknipsels met uitslagen van academische examens, bericht van vestiging van J.F.L. Fontein als arts voor inwendige ziekten te Leiden en huwelijksannonce., 1933-1944; 402; 1 enveloppe
    - Johanna Elisabeth Fabius (geb. 1914), LXXIX
      Johanna Elisabeth, dochter van Dammes Paulus Dirk (1879-1943) en Catharina Gunning (geb. 1883), huwde 8 oktober 1940 te Amsterdam met Willem Arthur ridder van Rappard (geb. 1914), zoon van Willem en Christine Louise barones van der Feltz.
      - Ondertrouwkaart bij haar ondertrouw met W.A. ridder van Rappard en geboortebericht van hun zoon Dammes Paulus Dirk (geb.1943)., september 1940, maart 1943; 403; 2 stukken
      - Krantenknipsels met berichten omtrent de stoomvaartlijnen van de Maatschappij Nederland, met passagierslijsten en huwelijksen geboorteannonces., 1932-1943; 404; 1 enveloppe
    - Henriëtte Elisabeth Fabius (geb. 1915), LXXX